【裁判字號】    98,交聲,2129
【裁判日期】    980831
【裁判案由】    聲明異議
【裁判全文】
臺灣高雄地方法院交通事件裁定        98年度交聲字第2129號
原處分機關  高雄市政府交通局
異  議  人  甲○○
上列受處分人因聲明異議案件，對於高雄市政府交通局98年6 月
11日所為之處分（原處分：高市交裁字第裁32-BB0000000號），
聲明異議，本院裁定如下：
    主  文
原處分撤銷。
    理  由
一、原處分意旨略以：異議人即受處分人甲○○於民國（下同）
    97年5 月30日1 時27分駕駛車號XKP-131 號重型機車於高雄
    市○○○○○路口，高雄市政府警察局交通大隊警員以違反
    道路交通管理處罰條例第60條第2 項第3 款「不遵守道路交
    通標線之指示」（紅燈越線）之規定，填製高市警交字第BB
    0000000 號舉發違反道路交通管理事件通知單，逕行舉發，
    而異議人未依規定辦理結案，乃依違反道路交通管理事件統
    一裁罰基準及處理細則第44條第1 項開立裁決書處罰鍰新台
    幣（下同）1800元云云，並提出意見書略以：本件因車主戶
    籍地址異動，舉發單位對於違規通知單送達程序顯有瑕疵等
    語（見本院卷第10頁）。
二、異議人則以：異議人雖有上揭違規，但原處分機關竟裁罰最
    高之罰鍰1800元，顯有違誤等語，為此聲明異議，請求撤銷
    原處分。
三、按受處罰人接獲違反道路交通管理事件通知單後，不依通知
    所定期限前往指定處所聽候裁決，且未依規定期限繳納罰鍰
    結案或向處罰機關陳述意見者，處罰機關得逕行裁決之。違
    反道路交通管理事件行為人，未依規定自動繳納罰鍰，或未
    依規定到案聽候裁決，處罰機關應依基準表於通知單送達且
    逾越應到案期限60日之3 個月內，逕行裁決之。道路交通管
    理處罰條例第9 條第1 項、違反道路交通管理事件統一裁罰
    基準及處理細則第44條第1 項前段，分別定有明文。準此，
    受處罰人「接獲」違反道路交通管理事件通知單後，不依舉
    發違反道路交通管理事件通知單「所定期限前往指定處所聽
    候裁決」，始為「未依規定到案聽候裁決」，處罰機關始能
    逕行裁決。經查：舉發單位高雄市政府警察局交通大隊並未
    合法送達上開舉發違反道路交通管理事件通知單與異議人乙
    節，為原處分機關所不爭執（見本院卷第10頁），並有異議
    人之戶役政電子閘門系統查詢個人基本資料查詢結果、遷徙
    紀錄資料查詢結果，附卷可佐，足以認定。是本件既無事證
    可以證明或推論異議人有於接獲上開通知單後，未依該通知
    單所定期限前往指定處所聽候裁決之情形，原處分機關自不
    得逕行裁決，是原處分機關逕行裁決罰鍰1800 元 ，尚有未
    合。從而，異議人提出本件聲明異議，非無理由，原處分應
    予以撤銷。另本件原處分撤銷後，應由舉發單位重新繕打並
    送達舉發違反道路交通管理事件通知單與異議人，倘異議人
    不依通知所定期限前往指定處所聽候裁決，原處分機關始得
    逕行裁決之，併為敘明。
四、據上論斷，應依道路交通案件處理法第20條前段，裁定如主
    文。
中    華    民    國    98    年    8    月    31     日
                  交通法庭      法  官  施盈志
以上正本證明與原本無異。
如不服本裁定應於送達後5日內向本院提出抗告狀。
中    華    民    國    98    年    8     月    31    日
                                書記官  林雅婷


司法院資訊處製作；財團法人民間司法改革基金會備份。
